臺灣臺北地方法院刑事判決　　　　　　　　　　　　　九十三年度易字第九０七號
　　公　訴　人　臺灣臺北地方法院檢察署檢察官
　　被　　　告　甲○○
右列被告因傷害案件，經檢察官提起公訴（九十三年度偵續字第五六號），本院判決
如左：
    主  　文
甲○○傷害人之身體，處有期徒刑伍月，如易科罰金，以參佰元折算壹日。
    事    實
一、甲○○與乙○○係兄妹關係，二人間具有家庭暴力防治法第三條第四款所定之家
    庭成員關係。甲○○於民國九十二年三月二十六日上午十一時許，在臺北市○○
    區○○路二段二十三號四樓住處，因房屋貸款糾紛與乙○○發生爭執，竟基於傷
    害他人身體之犯意，將乙○○雙手反折推抵於屋內牆壁，致乙○○受有左上臂肱
    骨骨折及右膝鈍傷等傷害。
二、案經乙○○訴請臺灣士林地方法院檢察署呈請臺灣高等法院檢察署檢察長核轉臺
    灣臺北地方法院檢察署檢察官偵查起訴。
    理    由
一、訊據被告甲○○固不否認有於右揭時、地與告訴人乙○○發生爭執及拉扯等情，
    惟矢口否認有何傷害之犯行，辯稱：「當時是告訴人用右手拿電話要敲我，我用
    左手拉她的右手，要搶下電話，我搶完電話之後，告訴人想要坐回椅子（該椅子
    係裝有輪子可滑動的），卻不慎摔倒在地上才受傷，我並沒有出手毆打告訴人。
    」云云。經查：右揭事實業據告訴人於偵查、本院準備程序及審理時到庭指訴：
    「被告利用我的名子去買房子並貸款，他匯款給我的錢連付房貸利息都不夠，我
    就到他住處去找他，他說要把我趕出去，但我不要出去，被告就用右手抓我的左
    手，要拉我出去，他還用手打我的頭，並把我身體推到牆邊，之後再用雙手將我
    的雙手往後拉扯，導致我右膝撞到牆壁受傷及左手有脫臼的情形，當時有啪一聲
    ，被告就放手了，然後我就打電話叫一一九，後來員警也有跟著一起來。」等情
    綦詳，並經證人蔡福財即案發當時前往現場處理之員警於九十三年五月七日偵查
    時到庭結證稱：「當天因為勤務中心通報，該地有人協助送醫，所以我就與另一
    位替代役男劉清泉一起趕過去，我們到達時，救護車也同時到達，我們先上去，
    看到告訴人在哭，她說她被打有受傷，身體不舒服，沒有說被何人打，我問她是
    何人打的，她說是他哥哥（即被告），當時被告也在旁邊，他說他並沒有打，只
    是與他妹妹（即告訴人）有爭執拉扯，我們就先行將告訴人送醫治療。」等語（
    見臺灣臺北地方法院檢察署九十三年度偵續字第五六號偵查卷第三七頁及第三八
    頁），復有臺北市政府警察局信義分局六張犁派出所工作紀錄簿影本一紙在卷（
    見同右偵查卷第三三頁）可稽，是足認於上開時、地被告確實有與告訴人間發生
    爭執及拉扯，且告訴人於此爭執及拉扯過程中亦受有左上臂肱骨骨折及右膝鈍傷
    等傷害。另觀諸告訴人前開所受傷害部位係左上臂肱骨骨折及右膝鈍傷，分別有
    財團法人國泰綜合醫院診斷證明書及家庭暴力事件驗傷診斷書各一紙在卷（見臺
    灣臺北地方法院檢察署九十二年度他字第一二四七號偵查卷第十七頁及第十八頁
    ）可按，益徵告訴人指訴有遭被告傷害致左上臂肱骨骨折及右膝鈍傷等事實，非
    屬虛妄。況衡諸常情，被告與告訴人間，因房屋貸款糾紛發生爭執，被告處此非
    平和情緒中，出手傷害告訴人實難謂無可能。是被告前揭所辯，顯係事後卸責之
    詞，委無足採。本件事證已臻明確，被告右開犯行洵堪認定。
二、按家庭暴力者，謂家庭成員間實施身體或精神上不法侵害之行為；又家庭暴力罪
    者，謂家庭成員間故意實施家庭暴力行為而成立其他法律所規定之犯罪，家庭暴
    力防治法第二條第一項及第二項分別定有明文。本件被告與告訴人係兄妹關係，
    二人間具有家庭暴力防治法第三條第四款所定之家庭成員關係，被告復對於告訴
    人實施身體上之傷害行為，且構成刑法傷害罪，核屬家庭暴力罪無訛，合先敘明
    。核被告所為，係犯刑法第二百七十七條第一項之傷害罪。爰審酌被告之犯罪動
    機、目的、手段、品行，及與告訴人間係兄妹關係，竟因細故發生爭執，即動手
    毆打告訴人，致告訴人生理及心理受有傷害，迄今仍未與告訴人達成和解，獲得
    告訴人之諒解，及其犯罪後仍飾詞否認犯行，態度不佳等一切情狀，量處如主文
    所示之刑，並諭知易科罰金之折算標準。
據上論斷，應依刑事訴訟法第二百九十九條第一項前段，刑法第二百七十七條第一項
、第四十一條第一項前段，罰金罰鍰提高標準條例第一條前段、第二條，判決如主文
。
本案經檢察官謝奇孟到庭執行職務。
中　　　華　　　民　　　國　　九十三　　年　　 十一 　　月　　　三　　　日
                                臺灣臺北地方法院刑事第七庭
                                    審判長法官  梁耀鑌
                                          法官  蕭清清
                                          法官  蔡正雄
右正本證明與原本無異。
如不服本判決，應於判決送達後十日內向本院提出上訴狀（應抄附繕本）。告訴人或
被害人如對於本判決不服者，應具備理由請求檢察官上訴，其上訴期間之計算係以檢
察官收受判決正本之日期為準。
                                        書記官  葉潔如
中　　　華　　　民　　　國　　九十三　　年　　 十一 　　月　　　四　　　日
附錄本案論罪科刑所依據之法條：
中華民國刑法第二百七十七條
(普通傷害罪)
傷害人之身體或健康者，處三年以下有期徒刑、拘役或一千元以下罰金。
犯前項之罪因而致人於死者，處無期徒刑或七年以上有期徒刑；致重傷者
，處三年以上十年以下有期徒刑。
